【裁判字號】    99,台上,2124
【裁判日期】    990408
【裁判案由】    妨害性自主
【裁判全文】
最高法院刑事判決            九十九年度台上字第二一二四號
上  訴  人  台灣高等法院台南分院檢察署檢察官
被      告  甲○○
上列上訴人因被告妨害性自主案件，不服台灣高等法院台南分院
中華民國九十七年二月二十九日第二審判決〔九十六年度上訴字
第一三七０號，起訴案號：台灣嘉義地方法院檢察署九十二年度
偵緝（原判決正本漏載「緝」字）字第五五０、五五一號〕，提
起上訴，本院判決如下：
    主  文
原判決撤銷，發回台灣高等法院台南分院。
    理  由
本件原判決以公訴意旨略稱：被告甲○○自民國九十二年四月二
十日起，在「求才令」上刊登「誠徵服務小姐，電話0000000000
」之廣告，於同年五月十一日下午六時許，Ａ女（七十四年五月
二十三日出生，姓名詳卷；當時為未滿十八歲之人）因欲找尋工
作，藉由該廣告，以該電話與被告聯繫，被告遂將Ａ女帶往汽車
旅館，以服務小姐須學習性愛技巧為由，徵得Ａ女之同意與Ａ女
為性交行為。隔日（同年月十二日）Ａ女因自覺不願再擔任此類
工作，再以電話與其聯繫，被告遂央求Ａ女於當（十二）日下午
二時三十分許與其見面，Ａ女遂允之。被告因見Ａ女年輕識淺，
心智單純，竟起淫念，佯稱與Ａ女商談辭職事宜，並表示不會再
與Ａ女發生性交，騙取Ａ女之信任，將Ａ女帶至嘉義市○區○○
街○○○之○號○樓○室（下稱○○街房屋），違反Ａ女之意願
，先以手部撫摸、嘴部親吻Ａ女之胸部、下體，再以手指插入Ａ
女陰道之方式，對Ａ女為性交得逞。因認被告涉犯刑法第二百二
十一條第一項之罪嫌。經原審審理結果，認不能證明被告犯罪，
因而維持第一審諭知被告無罪之判決，駁回檢察官在第二審之上
訴；固非無見。
惟查：（一）九十二年五月十二日部分：原判決雖以Ａ女於第一
審審理時，就九十二年五月十二日遭被告性侵害部分所證：「被
告有以手指頭插入伊下體」之詞，與Ａ女在警詢及九十二年八月
二十六日、同年十月十六日檢察官訊問時指述之情節不一，復與
證人李○○（名字詳卷，當時為Ａ女之男友，現為Ａ女之配偶）
證述內容矛盾；且與嘉義基督教醫院於九十二年五月十二日下午
八時三十分許之檢驗結果「陰道、處女膜及外陰部未見有任何新
鮮傷痕」等情不合，因認Ａ女所述難以採信（見原判決理由欄五
）。然依卷內資料，Ａ女自警詢之初及偵審歷次訊問時，就「被
告於九十二年五月十二日，將Ａ女帶往○○街房屋，佯稱不會發
生性行為，令Ａ女褪去衣物，至Ａ女僅著一件內褲時，被告即動
手撫摸Ａ女之身體、胸部及下體；Ａ女有反抗，但被強壓在床、
雙手被壓住，故大哭大叫，被告才放開」等情節，並無二致（見
警局卷第七頁背面至第八頁、偵字第五五九五號卷第一一頁、偵
緝字第五五０號卷第二五頁、少連訴字卷第五七、五八、六三頁
、訴緝字卷第一一五、一一六頁）；而Ａ女經測謊結果，對於「
(一)甲○○有帶其到○○街的住處去過。(二)甲○○有在○○街住處
摸其下體」兩項問題，復係「研判未說謊」，有法務部調查局九
十三年一月十四日調科南字第09362420120號測謊報告書在卷可
按（見偵緝字第五五０號卷第六二頁）。又○○街房屋之地址，
係Ａ女帶同員警實地查看始查悉，有承辦警員莊智仁之報告在卷
可參（見警局卷第一九頁）；而被告於偵查中，經通緝到案後，
亦自承其曾承租○○街房屋等情（見偵緝字第五五０號卷第五一
頁）。倘上開資料均屬無訛，則Ａ女就九十二年五月十二日部分
所證：「被告有以手指頭插入伊下體（即為性交行為）」之詞，
縱非可採；然檢察官起訴事實指被告於該日，在○○街房屋內，
以違反Ａ女意願之方法，為撫摸、親吻Ａ女胸部、下體之猥褻行
為部分，上開證據是否不足以證明？原審對此未加究明釐清，率
為被告無罪之判決，理由有欠完備。（二）九十二年五月十一日
部分：原判決對於被告被訴於九十二年五月十一日下午六時許
，以「服務小姐須學習性愛技巧」為由，與Ａ女在汽車旅館為性
交部分犯行，僅泛稱「被告否認該部分犯罪，辯稱：二人在車上
說明工作事宜後即分手」云云（見原判決理由欄四），並未具體
說明認定被告此部分犯罪不能證明之理由，已有未洽。「以廣
告物、出版品…或其他媒體，散布、播送或刊登足以引誘、媒介
、暗示或其他促使人為性交易之訊息者」，兒童及少年性交易防
制條例第二十九條定有刑罰明文；又「引誘、容留、媒介、協助
或以他法，使未滿十八歲之人為性交易」及其未遂犯，復經同條
例第二十三條第一項及第五項明定應處以刑罰。卷查，Ａ女係見
及被告在「求才令」上所刊登「誠徵服務小姐，電話0000000000
」之廣告，始向被告應徵工作一節，分經Ａ女及被告供述在卷（
見訴緝字卷第一０四、一０五、一六二、一六三頁），且有該「
求才令」廣告附卷可參（見警局卷第二０頁）。而Ａ女於九十三
年四月一日檢察官訊問時證稱：「第一次（指九十二年五月十一
日，下同）見面時，他（指被告，下同）有問我年紀，我告訴他
說我未滿十八歲，我有身分證給他看…他一邊開車一邊說是要做
性交易的，有很多種，首先他教我要…再來教我…第一次我有同
意，因為我想賺錢；之後，他就開車去旅館開房間，說要教我如
何性交易…我就自願與他性交，事後他就給我乳膏及紅包…」等
語（見少連訴字卷第五六、五七頁）。倘若不虛，則被告刊登之
廣告是否屬「足以引誘、媒介、暗示或其他促使人為性交易之訊
息者」？被告有無「引誘、容留、媒介、協助或以他法，使當時
未滿十八歲之Ａ女為性交易或為性交易未遂」？尚非無疑。刑
法第二百二十一條第一項對於女子以其他違反其意願之方法而為
性交罪，所稱「其他違反其意願之方法」，不以類似於該項所列
舉之強暴、脅迫、恐嚇、催眠術等相當之其他強制方法，足以壓
抑被害人之性自主決定權為必要，凡為該項所列舉之強暴、脅迫
、恐嚇、催眠術以外，其他一切違反被害人意願之方法，妨害被
害人之意思自由者，即足當之。Ａ女於九十三年四月一日檢察官
訊問時雖稱：「第一次我有同意，因為我想賺錢…我就自願與他
性交」等語，有如上述。然細繹Ａ女所述內容，Ａ女係以被告錄
取伊擔任從事性交易之服務小姐，始同意與被告為性交。倘被告
並無錄取Ａ女擔任從事性交易之服務小姐之真意，卻以此詐術使
Ａ女誤信為真而同意與被告為性交，則被告是否非以違反Ａ女意
願之方法對Ａ女為性交？亦不無研求之餘地。原判決對於被告被
訴九十二年五月十一日部分之犯罪事實未詳予調查並論述其認定
被告此部分無罪之理由，併有調查未盡及理由不備之違法。以上
，或為檢察官上訴意旨所指摘，或為本院得依職權調查之事項，
應認原判決有撤銷發回更審之原因。
據上論結，應依刑事訴訟法第三百九十七條、第四百零一條，判
決如主文。
中    華    民    國  九十九  年    四    月    八    日
                      最高法院刑事第七庭
                          審判長法官  林  永  茂
                                法官  蘇  振  堂
                                法官  蕭  仰  歸
                                法官  林  立  華
                                法官  劉  介  民
本件正本證明與原本無異
                                      書  記  官
中    華    民    國  九十九  年    四    月   十二   日
                                                       s

司法院資訊處製作；財團法人民間司法改革基金會備份。
